【裁判字號】    90,上易,230
【裁判日期】    900328
【裁判案由】    毀損
【裁判全文】
臺灣高等法院臺南分院刑事判決          九十年度上易字第二三號  Ａ
      上  訴  人  臺灣台南地方法院檢察署檢察官
      上  訴  人
      即  被  告  乙  ○  ○
      選任辯護人  郭  玉  山  律師
右上訴人因被告毀損案件，不服臺灣台南地方法院八十八年度易字第一八九八號中華
民國八十九年九月二十一日第一審判決（起訴案號：臺灣台南地方法院檢察署八十八
年度偵字第三八一三號），提起上訴，本院判決如左：
      主      文
上訴駁回。
      事      實
一、緣甲○○在其位於臺南市○○○街八十六號之住處騎樓下擺設大型洗衣烘乾機一
    台，而居住於隔壁即臺南市○○○街八十八號處之乙○○曾因該洗衣烘乾機排風
    管朝向其住處方向擺設，導致排風吹向其住處之問題與甲○○發生爭執，乙○○
    即於民國八十八年一月六日凌晨二時五十分許，基於毀損之故意，持不明工具（
    未扣案）將甲○○所有擺設於其上揭住處騎樓下之大型洗衣烘乾機入口玻璃一片
    及排風管一支加以擊毀，足以生損害於甲○○。
二、案經甲○○訴由臺南市警察局第四分局報請臺灣臺南地方法院檢察署檢察官偵查
    起訴。
      理      由
一、上訴人即被告乙○○固坦承曾因告訴人所擺設之前開洗衣烘乾機排風管方向之問
    題與告訴人磋商，惟矢口否認右述毀損犯行，辯稱：伊只是曾經叫告訴人把烘乾
    機的排風管管線拉好，並沒有發生爭執，告訴人之前也曾來伊家泡茶過。案發當
    時伊在家睡覺，並未去損壞該洗衣烘乾機之玻璃及排風管。因該烘乾機的排風管
    所排出的風是吹向伊家，警察就叫伊蓋一個牆把他堵起來云云。
二、經查：
    前揭被告如何毀損告訴人所有擺設於其住處騎樓下之洗衣烘乾機入口玻璃一片及
    排風管一支之犯行，迭據告訴人甲○○於歷次警訊、原審偵審及本院審理時堅指
    不移，並經證人即告訴人之父林慶壽於原審審理時到庭陳稱：當時伊聽到巨響，
    就從二樓跑到一樓客廳看錄影帶監視器螢幕，看到那個人跑進計程車，後來伊追
    進去阻攔，但未阻攔到，當時伊有看到那個人背面，伊認識被告十多年，從體型
    看，伊認為就是被告等語，復有毀損物照片二幀存卷可憑，而告訴人所擺設之前
    揭洗衣烘乾機高度為二百十二公分、寬度為一百十五公分等情，業經告訴人陳述
    在卷，經原審當庭播放案發當時之錄影帶，為上揭犯行之人係一體型較瘦之人，
    且在對比旁邊烘乾機高度及寬度之情形下，該人身高應約為一百七十公分上下，
    有勘驗筆錄及經內政部警政署刑事警察局於八十八年十一月四日以（八八）刑鑑
    字第九九二七六號函所附之正面翻拍照片十七幀在卷足憑，核與被告體型及身高
    之特徵相符。又被告確曾因認告訴人所有之前開洗衣烘乾機排風管之擺設方向不
    妥，導致排風吹向其住處一節、向告訴人提出將管線拉好之要求，被告並為防堵
    該排風管之排風，而在其住處騎樓處增設直達天花板之翼牌，阻塞交通，遭臺南
    市政府強制拆除等情，已為被告所不否認，並有臺南市政府於八十九年二月十四
    日以八九南市工使字第○○七六九八號函送之拆除資料及現場照片附卷足按，衡
    情被告既因不滿告訴人所有之洗衣烘乾機排風管方向朝向其住處，而向告訴人反
    應過，甚且為此僱工搭起違章建築以阻擋該排風管之排風，是以被告因此心生不
    滿，基於毀損之故意持不明工具損壞告訴人所有之上揭烘乾機入口玻璃及排風管
    ，亦屬符合社會常情之認定，足認渠確有故意毀損上開物品之行為，是其上開所
    辯，不足採信。本件事證明確，被告犯行應堪認定。至於證人林建宏係到庭證稱
    ：當時有看到一輛計程車停在告訴人與被告二家中間，伊就回頭，後來又聽到計
    程車開走之聲音，不久又聽到有車子回頭之聲音，並聽到有人罵三字經，後來車
    子又開走，伊不能確定是被告或是告訴人的聲音等語，則證人既未親眼目擊為上
    揭毀損犯行之人，自難僅以其所為之上開證言即遽為被告未為上開犯行之認定。
    另證人即被告同居人謝仙娜雖於本院審理時證稱：案發當時被告在家睡覺，並沒
    有外出等語。但被告毀損行為距今二年餘，其間何日有在家睡覺，或是否外出，
    一般人當已無法清晰記憶，證人謝仙娜卻猶能記得，有違常情，且其為被告之同
    居人，證詞難免偏頗，而不足採。自不能為有利被告之認定。
三、核被告乙○○損壞他人之物，自足以生損害於甲○○，所為係犯刑法第三百五十
    四條之罪。原審適用上開規定，併引同法第四十一條，罰金罰鍰提高標準條例第
    一條前段、第二條之規定，審酌被告犯罪之動機、目的、手段、所生危害、與告
    訴人關係、所損壞財物之情形、犯後猶一再飾詞否認，且未與告訴人達成民事和
    解等一切情狀，量處有期徒刑三月，並諭知易科罰金之折算標準，並敘明被告所
    持以犯前揭犯行之不明工具，因未扣案，且因被告始終否認犯行，亦乏證據足資
    認定該工具為被告所有或係違禁物，為免將來執行困難，爰不予宣告沒收。經核
    原審認事用法俱無不合，量刑亦稱妥適，被告上訴，仍執前詞否認犯罪，核無理
    由，至告訴人甲○○聲請檢察官上訴意旨，雖以：被告另損壞烘乾機內部電腦，
    且原審量刑過輕云云，惟查八十八年一月六日當天被告並未毀損烘乾機之電腦，
    已據甲○○到庭陳述無訛，甲○○雖另陳稱被告於為本件犯行之前，已先行破壞
    電腦，惟為被告所否認，且無其他證據證明甲○○之指訴與事實相符，又原判決
    已審酌刑法第五十七條所列各款之事項，亦難認有輕縱之情事，檢察官上訴指摘
    原判決不當，亦無可取，為無理由，均應予駁回。
據上論結，應依刑事訴訟法第三百六十八條，判決如主文。
本案經檢察官吳忠賢到庭執行職務。
中    華    民    國      九十      年      三      月      二十八      日
                                  臺灣高等法院臺南分院刑事第三庭
                                      審判長法官  黃    崑    宗
                                            法官  莊    俊    華
                                            法官  林    勝    木
右正本證明與原本無異。
不得上訴。
                                      法院書記官  吳    秋    賢
中    華    民    國      九十      年      三      月      二十九      日
附錄：本判決論罪科刑法條
刑法第三百五十四條：毀棄、損壞前二條以外之他人之物，或致令不堪用，足以生損
                    害於公眾或他人者，處二年以下有期徒刑、拘役或五百元以下
                    罰金。


司法院資訊處製作；財團法人民間司法改革基金會備份。
